臺灣臺南地方法院刑事判決　　　　　　　 94年度訴字第247號
　　 公 訴 人　臺灣臺南地方法院檢察署檢察官
　　 被　　告　乙○○
上列被告因違反毒品危害防制條例案件，經檢察官提起公訴（93
年度毒偵字第2309號），被告於準備程序期日就被訴事實為有罪
之陳述，本院合議庭裁定由受命法官獨任進行簡式審判程序，判
決如下：
    主  文
乙○○連續施用第一級毒品，累犯，處有期徒刑玖月。
    事  實
一、乙○○前因施用毒品案件，經本院於民國（下同）８９年１
    月３０日，以８９年度毒聲字第３４２號裁定送觀察、勒戒
    後，因認無繼續施用毒品之傾向，而於同年２月２３日釋放
    ，並由臺灣臺南地方法院檢察署檢察官於８９年２月２４日
    ，以８９年度毒偵字第９１號、第７４０號不起訴處分確定
    ；嗣另於９０年間，因施用毒品案件，經本院裁定觀察、勒
    戒後，認有繼續施用毒品之傾向，於９０年１２月１８日，
    以９０年度毒聲字第２５４８號裁定送強制戒治，甫於９１
    年１２月１５日，因停止戒治交付保護管束期滿未經撤銷，
    視為強制戒治執行完畢，嗣前開施用毒品案件，並經本院於
    ９１年１月２２日，以９０年度易字第２５６２號判處有期
    徒刑１０月確定，甫於９２年１０月１０日因縮刑期滿，而
    執行完畢。詎其猶不知悔改，於強制戒治執行完畢後５年內
    ，復基於施用第一級毒品海洛因之概括犯意，自９３年５月
    中旬某日起，至同年１０月１４日下午４、５時止，在臺南
    縣永康市○○街１７５巷１弄９號住所、臺南縣永康市○○
    ○街１１６號２樓其友杜孟芳住所等處，連續以將海洛因置
    於注射針筒後皮下注射之方式，施用第一級毒品海洛因多次
    ，嗣９３年１０月１５日為警查獲，始知悉上情。
二、案經臺南縣警察局永康分局報請臺灣臺南地方法院檢察署檢
    察官偵查起訴。
    理  由
一、上揭事實，業據被告乙○○於本院審理時坦承不諱，並當庭
    為認罪之表示（見本院卷９４年３月３１日審判筆錄）。而
    被告尿液經警採集送驗結果呈嗎啡陽性反應，此有臺南縣衛
    生局９３年１０月２５日衛收字第０９３００２５６２２號
    尿液驗檢成績書（檢體編號：１００７）、尿液檢體編號名
    冊各１紙、現場採尿照片３幀在卷可稽。次查：被告前因施
    用毒品案件，經本院於８９年１月３０日，以８９年度毒聲
    字第３４２號裁定送觀察、勒戒後，因認無繼續施用毒品之
    傾向，而於同年２月２３日釋放，並由臺灣臺南地方法院檢
    察署檢察官於８９年２月２４日，以８９年度毒偵字第９１
    號、第７４０號不起訴處分確定；嗣另於９０年間因施用毒
    品案件，經本院裁定觀察、勒戒後，認有繼續施用毒品之傾
    向，於９０年１２月１８日，以９０年度毒聲字第２５４８
    號裁定送強制戒治，甫於９１年１２月１５日，因停止戒治
    交付保護管束期滿未經撤銷，視為強制戒治執行完畢等情，
    此有臺灣臺南地方法院檢察署８９年度毒偵第９１號、第７
    ４０號不起訴處分書、臺灣臺南地方法院檢察署刑案資料查
    註紀錄表及臺灣高等法院被告前案紀錄表各１份在卷足憑。
    綜上，本件事證明確，被告施用第一級毒品海洛因多次之犯
    行，堪以認定，應依法論科。
二、按海洛因屬毒品危害防制條例第２條第２項第１款所規定之
    第一級毒品。核被告乙○○所為，係犯毒品危害防制條例第
    １０條第１項之施用第一級毒品海洛因罪。其持有第一級毒
    品海洛因之低度行為，已為其施用第一級毒品海洛因之高度
    行為所吸收，而不另論罪。又被告施用第一級毒品海洛因多
    次之犯行，時間緊接，所犯係犯罪構成要件相同之罪名，顯
    均係基於概括之犯意反覆為之，為連續犯，應依刑法第５６
    條之規定，論以一罪，並加重其刑。再被告於９０年間，因
    違反毒品危害防制條例案件，經本院於９１年１月２２日，
    以９０年度易字第２５６２號判處有期徒刑１０月確定，甫
    於９２年１０月１０日因縮刑期滿，而執行完畢，此有臺灣
    高等法院被告前案紀錄表乙份在卷可考，其於５年以內再犯
    本件有期徒刑以上之罪，為累犯，應依刑法第４７條之規定
    ，加重其刑，並依刑法第７０條之規定，遞加重之。爰審酌
    被告有多項前科，素行非佳，且其因施用毒品犯行，經觀察
    、勒戒及強制戒治之治療程序，竟仍不思悔改，徹底袪除施
    用毒品之惡習，且於違反毒品危害防治條例案件判決執行完
    畢後，猶再次施用，可知其顯深陷毒癮難以自拔，其意志力
    甚為薄弱，未能善體國家設置觀察、勒戒機構，協助毒品施
    用者戒除毒癮之美意，惟念及其施用毒品之犯行，在本質上
    乃屬戕害身心健康之行為，其尚未有嚴重破壞社會秩序或侵
    害他人權益之情形，且嗣坦承犯行，並在本院審理中一再表
    示悔悟之意，犯後態度良好等一切情狀，量處如主文所示之
    刑，以資懲儆。另查警方前於９４年１０月１５日在臺南縣
    永康市○○○街１１６號２樓杜孟芳住處房間內所查獲之海
    洛因一小包（毛重０. ２公克）、吸管１支、注射針筒２支
    、橡膠軟管１條、行動電話１支等物（非本案扣押），為案
    外人杜孟芳所持有，供其另犯違反毒品危害防制條例案件所
    用之物，非被告所有供犯本案所用之物，業據被告陳明在卷
    （見警卷第８頁及本院９４年３月３１日審判筆錄），爰不
    另為沒收之諭知，附此說明。
據上論斷，依刑事訴訟法第２７３條之１第１項、第２９９條第
１項前段，毒品危害防制條例第１０條第１項，刑法第１１條前
段、第５６條、第４７條，判決如主文。
本案經檢察官甲○○到庭執行職務。
中　　華　　民　　國　　94　　年　　3 　　月　　31　　日
                    刑事第十二庭法  官  徐千惠
以上正本證明與原本無異。
如不服本判決，應於判決送達後10日內，向本院提出上訴狀（應
附繕本）。
　　　　　　　　　　　　　　　　書記官　陳麗雅
中　　華　　民　　國　　94　　年　　4 　　月　　1 　　日
附錄本案論罪科刑法條：
毒品危害防制條例第10條第1項：
施用第一級毒品者，處6月以上5年以下有期徒刑。
